【裁判字號】    94,訴,2180
【裁判日期】    950517
【裁判案由】    毒品危害防制條例
【裁判全文】
臺灣桃園地方法院刑事判決              94年度訴字第2180號
公  訴  人  台灣桃園地方法院檢察署檢察官
被      告  甲○○
上列被告因違反毒品危害防制條例案件，經檢察官提起公訴（94
年度毒偵字第5286號）及移送併案審理（95年毒偵字第564 號）
，被告於本院準備程序進行中，就被訴事實為有罪之陳述，經本
院告知簡式審判程序意旨，並聽取公訴人及被告之意見後，本院
合議庭裁定由受命法官獨任依簡式審判程序審理，並判決如下：
    主  文
甲○○施用第一級毒品，處有期徒刑柒月；又連續施用第二級毒
品，處有期徒刑柒月。應執行有期徒刑壹年。
    事  實
一、甲○○前於民國93年間，因施用毒品案件，經本院於93年6
    月16日以93年度毒聲字第832 號裁定令入勒戒處所施以觀察
    、勒戒後，認有繼續施用毒品之傾向，再經本院於93年12月
    20日以93年度毒聲字第1748號庭裁定令入戒治處所施以強制
    戒治，戒治期間經戒治所人員評定為成效良好，而經本院裁
    定停止強制戒治，所餘期間付保護管束，而於94年8 月9 日
    釋放，迄至94年12月22日保護管束期滿，未經撤銷，視為執
    行完畢，由臺灣桃園地方法院檢察署檢察官以94年度戒毒偵
    字第342 號為不起訴處分確定。
二、甲○○猶不思悔改、戒除毒癮，竟於前開強制戒治釋放後之
    5 年內，復基於施用第一級毒品海洛因之犯意，於94年9 月
    15日下午4 、5 時許，在桃園縣桃園市○○街5 號「白宮賓
    館1001室」內，以將第一級毒品海洛放置入香煙內點燃吸煙
    方式施用第一級毒品海洛因1 次；又另基於施用第二級毒品
    甲基安非他命之概括犯意，自94年8 、9 月間停止強制戒治
    釋放後某時起至95年2 月初某日止，以將第二級毒品甲基安
    非他命置入玻璃球內燒烤使之產生煙霧後吸食之方式，在桃
    園縣境內朋友家中連續施用第二級毒品甲基安非他命多次。
    嗣經警於(1)94年9 月15日下午7 時5 分許在桃園縣桃園市○
    ○街5 號「白宮賓館1001室」內查獲，並在同時查獲之王晴
    玉皮包內查獲海洛因3 包（驗餘淨重0.37公克）、甲基安非
    他命4 包（驗餘毛重1.782 公克），在現場地上第一級毒品
    海洛因1 包、摻有第一級毒品海洛因之香煙1 支、注射針筒
    3 支、電子秤1 個，以及在浴室馬桶水箱內查獲吸食器1 組
    等物；(2)於95年1 月14日下午7 時許，在桃園縣平鎮市○○
    街238巷18號6樓查獲。
三、案經桃園縣政府警察局桃園分局報請臺灣桃園地方法院檢察
    署檢察官偵查起訴，暨桃園縣政府警察局平鎮分局報請該署
    檢察官移送併案審理。
    理  由
一、程序部分：本件被告甲○○所犯係死刑、無期徒刑或最輕本
    刑為3 年以上有期徒刑以外之罪，亦非屬臺灣高等法院管轄
    第一審之案件，其於準備程序中就被訴事實為有罪之陳述，
    經本院告知簡式審判程序之旨，並聽取當事人意見後，經本
    院合議庭依刑事訴訟法第273 條之1 第1 項規定裁定由受命
    法官獨任進行簡式審判程序，合先敘明。
二、訊據被告甲○○對其於上開時間、地點施用第一級毒品海洛
    因及連續第二級毒品甲基安非他命等事實，迭於警詢、偵訊
    及本院審理時均坦承不諱；又被告先後2 次為警查獲後，經
    警採集其尿液檢體送驗，送驗結果確呈安非他命、甲基安非
    他命及嗎啡類陽性反應，此有臺灣尖端先進生技醫藥股份有
    限公司出具之濫用藥物檢驗報告、臺灣檢驗科技股份有限公
    司所出具之濫用藥物尿液檢驗報告各1 紙及桃園縣政府警察
    局桃園分局被採尿人姓名編號對照表、桃園縣政府警察局平
    鎮分局被採尿人姓名編號對照表各1 紙附卷可稽，由此可證
    被告上開任意性自白確與事實相符，應堪採信。末查，被告
    甲○○於93年間，因施用毒品案件，經本院於93年6 月16日
    以93年度毒聲字第832 號裁定令入勒戒處所施以觀察、勒戒
    後，認有繼續施用毒品之傾向，再經本院於93年12月20日以
    93年度毒聲字第1748號庭裁定令入戒治處所施以強制戒治，
    戒治期間經戒治所人員評定為成效良好，而經本院裁定停止
    強制戒治，所餘期間付保護管束，而於94年8 月9 日釋放，
    迄至94年12月22日保護管束期滿，未經撤銷，視為執行完畢
    ，由臺灣桃園地方法院檢察署檢察官以94年度戒毒偵字第
    342 號為不起訴處分確定等情，亦有臺灣高等法院被告前案
    紀錄表1 份附卷為憑，堪認被告確於前開強制戒治釋放後5
    年內，再犯本件毒品危害防制條例第10條第1 項、第2 項之
    施用毒品罪。從而，本件事證明確，被告施用第一級毒品海
    洛因及多次第二級毒品甲基安非他命之犯行，均已經證明，
    應依法論科。
三、核被告甲○○所為，係犯毒品危害防制條例第10條第1 項施
    用第一級毒品罪、同條例第10條第2 項之施用第二級毒品罪
    。其於施用海洛因、甲基安非他命行為前後所持有之第一級
    毒品海洛因、第二級毒品甲基安非他命等行為，既均意在供
    己施用，其持有之低度行為應為施用之高度行為吸收，均不
    另論罪。而被告多次施用第二級毒品甲基安非他命之犯行，
    時間緊接，觸犯犯罪構成要件相同之罪名，顯係基於概括犯
    意反覆為之，應依刑法第56條連續犯規定，論以一罪，並依
    法加重其刑。又被告所犯前開施用第一級毒品、第二級毒品
    2 罪刑間，犯意各別，施用方法不同，罪名有異，應分論併
    罰。至起訴書雖僅就被告於94年9 月15日為警採尿前26小時
    、96小時內之某時許，在不詳地點所為之施用第一級毒品海
    洛因、第二級毒品甲基安非他命犯行提起公訴，惟被告其餘
    如犯罪事實欄二所述之多次施用第二級毒品犯行，與前開已
    起訴且經論罪之部分，具有連續犯之裁判上一罪關係，應為
    起訴效力所及，復經檢察官聲請移送併辦（95年毒偵字第
    564 號），基於審判不可分原則，本院均應併予審理，特此
    說明。爰審酌被告甲○○前因施用毒品案件，業經觀察、勒
    戒並令入戒治處所施以強制戒治，且曾獲不起訴處分之寬典
    ，卻未能把握自新機會，徹底戒除施用毒品之惡習，仍再施
    用足以導致人體機能發生依賴性、成癮性及抗藥性等障礙之
    第一級毒品海洛因及第二級毒品甲基安非他命之罪行，戕害
    自身健康，漠視法令禁制，顯未見悔改之意，惟尚能坦承犯
    行，犯後態度頗佳，暨其犯罪動機、手段、施用毒品之次數
    等一切情狀，分別量處如主文所示之刑，並定其應執行之刑
    ，以資懲儆。
四、於94年9 月15日下午7 時5 分為警在王晴玉皮包內查獲海洛
    因3 包（驗餘淨重0.37公克）、甲基安非他命4 包（驗餘毛
    重1.782 公克），業據王晴玉承認為其所有，並經本院於94
    年訴字第1689號王晴玉施用毒品案件中為沒收銷燬之諭知，
    此有本院該案判決在卷可參，另在現場地上第一級毒品海洛
    因1 包（含塑膠袋1 只，淨重0.06公克，空包裝重0.23公克
    ）、摻有第一級毒品海洛因成分之香菸1 支，雖均屬毒品危
    害防制條例第2 條第2 項第1 款所定之第一級毒品（此有法
    務部調查局調科壹字第080010172 號鑑定通知書、行政院衛
    生署管制藥品管理局管檢字第0940013368號檢驗成績書影本
    各1 紙，附卷可稽），然按該條例第18條第1 項前段所稱查
    獲之毒品，係指有罪判決書於事實欄內，已經認定為被告有
    罪事實之毒品，始足當之（最高法院88年度台上字第4157號
    判決參照），而本件被告堅決否認當次從查獲現場地上所起
    獲之海洛因1 包、摻有海洛因之香煙1 支等物為其所有，亦
    否認曾施用過或預備供其施用等語（見本院審理筆錄），堪
    認此扣案之海洛因1 包、香菸1 支當與被告所犯施用第一級
    、第二級毒品犯行無涉；再者，同次為警於查獲現場扣得之
    安非他命吸食器1 個、注射針筒3 支、電子磅秤1 個，被告
    亦否認為其所有，此外，並無證據足資證明上開物品與被告
    犯本件施用毒品犯行有何關聯，均無從併予宣告沒收銷燬或
    沒收之餘地，此部分宜由查獲機關另行依法處理，附此敘明
    。
五、據上論斷，應依刑事訴訟法第273 條之1 第1 項、第299 條
    第1 項前段，毒品危害防制條例第10條第1 項、第2 項，刑
    法第11條前段、第56條、第51條第5 款，判決如主文。
本案經檢察官蔡孟利到庭執行職務。
中    華    民    國    95    年    5     月    17    日
                  刑事第一庭  法  官  朱美璘
以上正本證明與原本無異
如不服本判決書應於送達後10日內向本院提出上訴狀
                              書記官  楊鳳滿
中    華    民    國    95    年    5     月    18    日
附錄本件論罪科刑法條全文
毒品危害防制條例第10條
施用第一級毒品者，處六月以上五年以下有期徒刑。
施用第二級毒品者，處三年以下有期徒刑。


司法院資訊處製作；財團法人民間司法改革基金會備份。
